【裁判字號】    92,易,136
【裁判日期】    920715
【裁判案由】    違反毒品危害防制條例
【裁判全文】
臺灣基隆地方法院刑事判決                          九十二年度易字第一三六號
    公  訴  人  臺灣基隆地方法院檢察署檢察官
    被      告  甲○○
右列被告因違反毒品危害防制條例案件，經檢察官提起公訴（九十二年度毒偵字第四
三一號），本院判決如左：
    主  文
甲○○施用第二級毒品，累犯，處有期徒刑參月，如易科罰金以參佰元折算壹日。
扣案之第二級毒品安非他命壹包（毛重零點壹參公克、包裝重零點貳捌公克）沒收銷
燬，分裝袋伍拾肆個及分裝勺貳支均沒收。
    事  實
一、甲○○前因違反麻醉藥品管理條例案件、竊盜案件、違反槍砲彈刀械管制條例等
    案件，先後經臺灣臺北地方法院判處有期徒刑六月、四月、一年六月（槍砲彈刀
    械管制條例處七月、五月，妨害公務處八月，三罪定應執行刑），後經臺灣臺北
    地方法院法院定應執行刑為有期徒刑二年二月，於民國八十九年三月二十日縮短
    刑期假釋出監，嗣經撤銷假釋，甫於九十一年五月十四日執行完畢，復因施用第
    二級毒品安非他命案件，經強制戒治交付保護管束期滿，由臺灣基隆地方法院檢
    察署檢察官於九十年九月二十一日，以九十年度戒毒偵字第一００號不起訴處分
    確定，詎甲○○猶不知悔改，復於九十二年一月十七日採尿前之四日內，在不詳
    地點施用第二級毒品安非他命，為警於九十二年一月十七日下午二十一時四十五
    分許，在臺北縣瑞芳鎮○○路○段三十七號前查獲，並扣得甲○○所持有之第二
    級毒品甲基安非他命一包（淨重○點一三公克，包裝重○點二八公克），及其所
    有供分裝毒品施用之分裝袋五十四個、分裝勺二支。
二、案經臺北縣政府警察局瑞芳分局報告及臺灣基隆地方法院檢察署檢察官簽分偵查
    起訴。
    理  由
一、訊據被告甲○○矢口否認有施用第二級毒品安非他命之犯行，辯稱：其沒有施用
    第二級毒品安非他命云云，惟查被告經警查獲後採集被告之尿液送基隆市衛生局
    以酵素免疫分析法、薄層層析法檢驗結果，呈甲基安非他命陽性反應，有該局檢
    驗績書附卷可稽，並有第二級毒品甲基安非他命一包（淨重○點一三公克、包裝
    重○點二八公克）、分裝袋五十四個、分裝勺二支扣案為證，扣案之第二級毒品
    甲基安非他命一包經送法務部調查局檢驗結果，含第二級毒品甲基安非他命，淨
    重○點一三公克，包裝重○點二八公克，此有該局九十二年四月二日調科壹字第
    ○九二六二六○三○三○號檢驗通知書在卷可考，而按甲基安非他命經口服投與
    後約百分之七十於二十四小時內自尿中排出，約百分之九十於九十六小時內自尿
    中排出，僅憑尿液中呈安非他命陽性反應，並無法確實推算吸食時間距採集時間
    之長短，惟依上述資料推斷，最長可能不會超過四日，有行政院衛生署藥物食品
    檢驗局八十一年二月八日八一藥檢壹字第一一五六號函在卷可憑，足見被告於採
    尿前九十六小時內確曾施用第二級毒品安非他命，被告所辯不足採信，其施用第
    二級毒品安非他命之犯行應堪認定。又查被告前因施用第二級毒品安非他命案件
    ，經強制戒治交付保護管束期滿，由臺灣基隆地方法院檢察署檢察官於九十年九
    月二十一日，以九十年度戒毒偵字第一００號不起訴處分確定，復有上開不起訴
    處分書及臺灣基隆地方法院檢察署刑案資料查註紀錄表附卷可按，被告於五年內
    再犯毒品危害防制條例第十條第二項之罪，事證明確，被告二犯施用毒品之犯行
    至堪認定，應依法論科。
二、核被告所為，係犯毒品危害防制條例第十條第二項之施用第二級毒品罪，其持有
    第二級毒品安非他命係供施用，其持有第二級毒品之低度行為為施用第二級毒品
    之高度行為所吸收，不另論罪。再查被告前因違反麻醉藥品管理條例案件、竊盜
    案件、違反槍砲彈刀械管制條例等案件，先後經臺灣臺北地方法院判處有期徒刑
    六月、四月、一年六月（槍砲彈刀械管制條例處七月、五月，妨害公務處八月，
    三罪定應執行刑），後經臺灣臺北地方法院法院定應執行刑為有期徒刑二年二月
    ，於八十九年三月二十日縮短刑期假釋出監，嗣經撤銷假釋，甫於九十一年五月
    十四日執行完畢，有臺灣基隆地方法院檢察署刑案資料查註紀錄表及臺灣高等法
    院被告全國前案紀錄表各一份在卷可考，其於五年以內再犯本件有期徒刑以上之
    罪，為累犯，應依刑法第四十七條規定加重其刑。爰審酌被告之品行，犯罪之動
    機、目的、手段、次數，所生之危害，及犯罪後之態度等一切情狀，量處如主文
    所示之刑，並諭知易科罰金之折算標準，以示懲儆。
三、扣案之第二級毒品安非他命一包（淨重○點一三公克，包裝重○點二八公克）為
    查獲之毒品，不問屬於被告與否，應依毒品危害防制條例第十八條第一項前段之
    規定宣告沒收銷燬。又扣案之分裝袋五十四個、分裝勺二支，被告所有供被告施
    用第二級毒品犯罪所用之物，業據被告於警訊、偵訊時供明在卷，均依刑法第三
    十八條第一項第二款之規定宣告沒收。
據上論斷，應依刑事訴訟法第二百九十九條第一項前段，毒品危害防制條例第十條第
二項、第二十三條第二項前段、第十八條第一項前段，刑法第十一條、第四十七條、
第四十一條第一項前段、第三十八條第一項第二款，罰金罰鍰提高標準條例第二條，
判決如主文。
本案經檢察官張志明到庭執行職務。
中      華      民      國    九十二    年      七      月     十五     日
                                    台灣基隆地方法院刑事第二庭
                                        法  官  鄭  景  文
右正本證明與原本無異。
對於本件判決如有不服，應於收受送達後十日內，向本院提出上訴書狀，上訴於臺灣
高等法院，並按他造當事人之人數附具繕本。
                                        書記官  賈  繼  藩
中      華      民      國    九十二    年      七      月     十五     日
附論罪科刑依據之法條：
毒品危害防制條例第十條：
施用第一級毒品者，處六月以上五年以下有期徒刑。
施用第二級毒品者，處三年以下有期徒刑。


司法院資訊處製作；財團法人民間司法改革基金會備份。
